臺灣苗栗地方法院刑事裁定　　　　　　　　　　　　　 九十一年度聲再字第五號
　　公　訴　人　臺灣苗栗地方法院檢察署檢察官
　　聲　請 人　 甲○○
　　即　被 告
右列聲請人因被訴公共危險罪案件，不服本院中華民國九十一年三月二十五日第一審
確定判決（九十一年度苗交簡字第一八二號），聲請再審，本院裁定如左：
    主  文
再審之聲請駁回。
    理  由
一、按「法院認為無再審理由者，應以裁定駁回之」，刑事訴訟法第四百三十四條第
    一項定有明文；不得上訴於第三審法院之案件，除前條規定外，其經第二審確定
    之有罪判決，如就足生影響於判決之重要證據漏未審酌者，亦得為受判決人之利
    益，聲請再審；又有罪、無罪、免訴或不受理之判決確定後，有左列情形之一者
    ，為受判決人之不利益，得聲請再審：一、有第四百二十條第一款、第二款、第
    四款或第五款之情形者。二、受無罪或輕於相當之刑之判決，而於訴訟上或訴訟
    外自白，或發現確實之新證據，足認其有應受有罪或重刑判決之犯罪事實者。三
    、受免訴或不受理之判決，而於訴訟上或訴訟外自述，或發見確實之新證據，足
    認其並無免訴或不受理之原因者，分別為刑事訴訟法第四百二十一條、第四百二
    十二條定有明文；次按有罪之判決確定後，因發現確實之新證據，足認受有罪判
    決之人應受無罪、免訴、免刑或輕於原判決所認罪名之判決者，固得聲請再審；
    惟此所謂發現確實之新證據，係指該項證據，事實審法院於判決前因未經發見，
    不及調查斟酌，至其後始行發見者而言，若判決前已經當事人提出或聲請調查之
    證據，經原法院捨棄不採者，即非該條款所謂發見之新證據，自不得據為聲請再
    審之原因；又所謂發見確實之新證據，係指就新證據之本身形式上觀察，毌須經
    調查程序，顯然可認為足以動搖原確定之判決者而言，如經形式上觀察，其證據
    力即顯然不足以動搖原確定之判決者，亦不得認為係確實之新證據，最高法院二
    十八年度抗字第八號、四十年度台抗字第二號均著有判例，足資參照。
二、本案聲請意旨略以：被告之母親目前罹患重大疾病，被告之妻又因猛暴性肝炎病
    逝，留下二歲之女兒，家中確實需要被告之照顧。被告又因右手肩骨鋼釘斷裂，
    目前尚在做復健，請准再審並停止執行。被告並未喝酒駕車，係因前方車輛未打
    方向燈隨意變換車道，而肇事，應可和解，然警方卻製作筆錄，將被告關在派出
    所櫃檯旁之小房間，說我開車太快，造成公共危險，我當時駕車並未喝酒，係因
    警方用刑求、交換條件之情事，並於警訊中製作筆錄，才剛寫完姓名住址，左列
    全部空白，就要求簽名蓋章云云。
三、本件原審判決即本院九十一年苗交簡字第一八二號判決被告有罪之理由為：（一
    ）引用檢察官聲請簡易判決處刑書之記載。（二）檢察官聲請簡易判決處刑理由
    ：被告自肇事下車後迄員警至現場處理、製作筆錄為止之期間內，均呈現濃烈酒
    味、行動遲緩、多話等現象，業據證人即遭被告自後方追撞之詹德龍與現場處理
    之苗栗縣頭份分局三灣分駐所員警古昌田二人到庭証述明確，且二人証述互核相
    符；參以依當時情況，天氣晴朗、視距良好、路面乾燥、無障礙物亦無缺陷，此
    有苗栗縣警察局頭份分局道路交通事故調查報告表在卷可考，被告竟疏未注意及
    此而肇事，足徵被告確因飲酒影響意識狀態，欠缺通常之注意力無疑；另被告經
    警攔查，測得其呼氣中酒精濃度為每公升零點四六毫克，此有呼氣中酒精濃度測
    試表在卷可佐，故被告上開所辯，顯係卸責之詞，不足採信。被告顯因飲用酒類
    而無安全駕駛車輛之能力，其犯嫌應堪認定。
四、綜上所述，本院第一審對於被告所提出證據均一一說明不採理由，而被告所提出
    再審的證據，其中有關其家庭不幸的遭遇部分係請求停止或暫緩執行的原因；其
    中有關簽名部分，經查頭份分局偵訊筆錄，被告第一次蓋指紋，係因戶籍地址號
    碼填寫錯誤；第二次蓋指紋係因刪除請律師到場；第三次蓋指紋則為徵詢被告是
    否同意夜間訊問；其中有關警方刑求或交換條件部分，遍查檢察官偵訊筆錄，均
    未見被告提出抗辯，反見被告坦承傍晚在家喝高梁酒，均不足以改變原審引為判
    決基礎事實之認定或足以動搖原確定判決，縱而，聲請人所提出之再審之理由，
    核與前開規定皆有不符，故本件聲請應認聲請再審為無理由，參照前揭法律規定
    ，應以裁定駁回之。據上論斷，應依刑事訴訟法第四百三十四條第一項，裁定如
    主文。
中      華      民      國    九十一    年      八      月      五      日
                                        臺灣苗栗地方法院刑事第二庭
                                            法  官   張 珈 禎
右正本證明與原本無異。
如不服本裁定，應於裁定送達後五日內向本院提出抗告狀。
                                            書記官   黃 正 中
中      華      民      國    九十一    年      八      月      五      日
